src/fst/morphology/stems/adjectives.lexc
LEXICON Adjective
baetskies+A+Err/Orth:baetskiek ODDCOMP ; !ComP+ baetskiekåbpoe, baetskiekommes, baetskebe, baetskeme
beetnegapts+A:beetnegapt s_H_EVENNOCOMP ; ! MAJA LISA KAPPFJELL+ This one is SOUTH, ask AAJEGE+ ts--> hts and should therefor goes as hts-hth, as theese ones attr+beetnegaphts-beetnegaphth(pred). IN Bergsland/Magga dict. it is written as 'pts', but it should be 'phts -phth'.
buajtehks+A+CmpN/SgN+CmpN/SgG+CmpN/PlG+Err/Orth:båajtahk ODDCOMP ; !LA jfr. corp! MLK; Men, jeg tror ikke på Corp, derfor korrigert denne ;-)
bïegkes+A:beagkas ODDCOMP ; ! -beagkasåbpoe - kommer fra beagkoes !UMLAUT COMP
daerpies+A+CmpN/SgN+CmpN/SgG+CmpN/PlG:dåarpatj DIMINCOMP ; !egentlig
daerpies+A+Err/Orth:duarpatj DIMINCOMP ; !egentlig
dijnegapts+A:dijnegapt s_H_EVENNOCOMP ;
dånghkoeh+A:dånghkahk ODDCOMP ; !dånghkahkåbpoe
ealjohts+A+Use/NG:ealjoeht ODDCOMP ; ! LMM (NG fordi eg slepp å splitte oehts..., tt)
eejhtegapts+A:eejhtegapt s_H_EVENNOCOMP ; ! this one is SOUTH, ask Aajege+ ts--> hts and should therefor goes as hts-hth, attr+beetnegaphts-beetnegaphth(pred), moe words with theese suffixes+ deerpegapth
fïerske+A+Use/NG:fïerskes ODDCOMP ; !XXX komp med -s-? ja
gaertjies-gaertjebe+A:gaertjies-gaertje EVENCOMP ;
geljies-geljebe+A:geljies-gelje EVENCOMP ;
gualijes+A:gualaj ODDCOMP ; ! -e pred and comp
gyjhtelihks+A+CmpN/SgN+CmpN/SgG+CmpN/PlG:gyjhtel ODDCOMP ;
hearskoes+A+Use/NG:hearsko EVENCOMP ;
jassijes+v2+A:jassaj ODDCOMP ; ! COMP + jassajåbpoe! MLK+ derivert av 'jæssoe’
jeenje-jeenjebe+A:jeenje-jeenje EVENCOMP ;
jupmielapts+A:jupmielapt s_H_EVENNOCOMP "gudløs" ; !Bibel
jåabpah+A:jåabpe EVENCOMP ;
jåabpoeh+A:jåabpe EVENCOMP ;
jïjnje+A:jeanatj DIMINCOMP ;
jïjnje-jïjnjebe+A:jïjnje-jïjnje EVENCOMP ;
jïlle+A+Err/Orth:jïllie EVENCOMP ;
leavhmoes+A:leavhmo EVENCOMP ; !slå sammen tre oppføringer?
stinkes+A+Err/Orth:stinke EVENCOMP ; !stinkebe i korpus
mannoes+A:menne EVENCOMP ; !LA LMM+ mannoes monnehke mynnehke mennebe
mæjkes+A:mæjkas ODDCOMP ; !- mæjkasåbpoe
nannoes+v1+A:nenne EVENCOMP ;
njeerpes+A+Use/NG:njeerpes ODDCOMP ; !e(3)-st.
nænnoes+A+Err/Orth:nænnoes ODD_ÅBPOE ; ! Klasse 3 - nænnoesåbpoe, nænnoesommes  ! OBS! dette er en Err-variant: enten Err/Orth, enten nænnobe, nænnoehkåbpoe + dialekt-varianter
nænnoes+v2+A:nenne EVENCOMP ; ! Klasse 3 ! removed Use/NG, form in normative yaml. tt.
nænnoes+A+Err/Orth:nænno EVENCOMP ; ! +Err/Orth?
ohtje+A+CmpN/SgN+CmpN/SgG+CmpN/PlG:uhtje EVENCOMP ; !
ohtje+A+CmpN/SgN+CmpN/SgG+CmpN/PlG+Err/Orth:ohtje EVENCOMP ; !
onne+A+CmpN/SgN+CmpN/SgG+CmpN/PlG:unnie EVENCOMP ;
onne+A+CmpN/SgN+CmpN/SgG+CmpN/PlG+Use/NG:onne EVENCOMP ;
onne-unnebe+A:onne-unnie EVENCOMP ;
aavonne+A+CmpN/SgN+CmpN/SgG+CmpN/PlG:aav#unnie EVENCOMP ;
aavonne+A+CmpN/SgN+CmpN/SgG+CmpN/PlG+Use/NG:aav#onne EVENCOMP ;
aavonne-unnebe+A:aav#onne-unnie EVENCOMP ;
ovdaerpies+A+CmpN/SgN+CmpN/SgG+CmpN/PlG:ov#duarpatj DIMINCOMP ; !
ovdaerpies+A+CmpN/SgN+CmpN/SgG+CmpN/PlG:ov#dåarpatj DIMINCOMP ; !
reejnes+A+CmpN/SgN+CmpN/SgG+CmpN/PlG:raajne EVENCOMP ;
saegkie+A:saegkie EVENCOMP ;
sapts+A:saptses ODDCOMP ; !saptsesåbpoe-saptsesommes
seajkes+A:seajkas ODDCOMP ; !glatt, jevn
sjeavohth+A:sjeavoehth ODDCOMP ;
staereles+A:staeriel ODDCOMP ; ! VED COMP+IE staeries. staeries-staaran
stoere-stoerebe+A:stoere-stoere EVENCOMP ;
stoere-stuerebe+A:stoere-stuere EVENCOMP ;
stueries+A:stueriehk ODDCOMP ;
sudties+A:sudtiek ODDCOMP ; !-sudtiekåbpoe
suvries+A+Err/Orth:suvriehk ODDCOMP ; ! det samme med denne, kan være en deverbal av 'suvriedidh' eller 'suvriehtidh', oppført som i linje 2919+
svalkoes+A+CmpN/SgN+CmpN/SgG+CmpN/PlG:svalkoes ODDCOMP ; !svalkoesåbpoe, svalkasåbpoe (JPK)
sööjmes+A+Err/Orth:suejme EVENCOMPONLY ;
vaenie+A+Err/Orth:vaeniehk ODDCOMP ; ! corp MLK+vaeniehkåbpoe? Denne også deverbal adj. av 'vaeniedidh' eller 'vaeniehtidh'? se linje 3034, eller komp. av adverbet 'vaenie'. 'vaeniehkåbpoe' =adverb
vaenie+A+Err/Orth:veene EVENSUPONLY ; !veenemes corp
veaksehks+A+CmpN/SgN+CmpN/SgG+CmpN/PlG:veaksahk ODDCOMP ; ! tidlegare hks_hke_HKS_HKE_ODD! COMP+A veaksahkåbpoe
åenehks+A+CmpN/SgN+CmpN/SgG+CmpN/PlG+Use/NG:åenie EVENCOMP ;
